最　高　行　政　法　院　裁　定
                                      100年度裁字第867號
上  訴  人　富崢貿易股份有限公司
代　表　人　初天慶
被 上訴 人　財政部臺北關稅局
代　表　人　曾瑞育
訴訟代理人　黃南村
上列當事人間進口貨物核定稅則號別事件，上訴人對於中華民國
99年12月31日臺北高等行政法院99年度簡字第718號判決，提起
上訴，本院裁定如下：
　　主  文
上訴駁回。
上訴審訴訟費用由上訴人負擔。
　　理  由
一、按對於適用簡易程序之裁判提起上訴或抗告須經本院之許可
    ，其許可以訴訟事件所涉及之法律見解具有原則性者為限，
    行政訴訟法第235條定有明文。是當事人對於高等行政法院
    之簡易判決提起上訴時，其上訴狀或理由書對於該事件所涉
    及之法律見解具有原則性自應為相當之敘明，若未為敘明，
    或所敘明者與原則性無關，則本院自應不許可其上訴。
二、本件上訴人於民國98年9月至11月間委由美商優比速國際股
    份有限公司臺灣分公司向被上訴人報運進口T.C.BLANKS
    CTN01L（報單號碼：第CU/98/570/Q5545號、第CU/98/570/Q
    2661號、第CU/98/570/Q0528號、第CU/98/570/J3216號、第
    CU/98/570/J2360號及第CU/98/570/S4276號）、T.C.SECTION
    CFH40S（報單號碼：第CU/98/570/K2450號）、CONSTRUCTION
    PARTS HCO3（報單號碼：第CU/98/570/K4380號）及HM BLOCK
    CF-H25S（報單號碼：第CU/98/570/S5690、第CU/98/570/R6
    683號、第CU/98/570/Q5546號、第CU/98/570/R0216號及第C
    U/98/570/R0953號）等13批貨物，原申報稅則號別均為第81
    13.00.30號「瓷金製品」，稅率0%；經被上訴人審核結果，
    以來貨主要成分為碳化鎢及鈷，依比例混合後再壓製成型，
    以高溫真空燒結而成，經加工後可製成鑽頭、銑刀等，乃改
    列稅則號別第8209.00.00號「未裝配工具用之板、桿、刀尖
    及類似品，瓷金製者」項下，按關稅稅率5%核課，通知上訴
    人補繳進口稅款。上訴人不服，遂循序提起本件行政訴訟。
三、本件上訴雖以原審判決違背法令為由，惟核其上訴理由狀所
    載內容，係以系爭貨物原經被上訴人依財政部關稅總局93年
    3月31日北關字第013號「稅則分類疑問及解答」釋示，核列
    稅則第8113.00.30號，上訴人亦據此申報，嗣財政部關稅總
    局以95年9月11日台總局稅字第0951018516號函將系爭貨物
    改列稅則第8209.00.00號，被上訴人乃對上開業經核列稅則
    且已放行之報單改列新稅則，並據以要求上訴人補稅，然查
    上開關稅總局95年9月11日函釋迄未登載於政府公報，並未
    合法下達與發布，尚不具備法律效力，況系爭貨物係依前開
    合法有效之解答釋示作成稅則核定，自當不受後釋示之影響
    ，詎原審法院未善盡職權調查之責，復對上開主張均未予審
    酌並敘明理由，自屬判決不備理由之違誤，原審法院法官涉
    有偽造文書及瀆職之嫌等理由，無非就原審取捨證據、認定
    事實之職權行使，指摘其為不當，其所涉及之法律見解顯未
    具有原則性，依首揭說明，其上訴自應不予許可，本件上訴
    為不合法，應予駁回。
四、據上論結，本件上訴為不合法。依行政訴訟法第249條第1項
    前段、第104條、民事訴訟法第95條、第78條，裁定如主文
    。
中　　華　　民　　國　　100　 年　　4　　 月　　7　　 日
                    最高行政法院第四庭
                        審判長法官　吳　明　鴻
                              法官　林　茂　權
                              法官　侯　東　昇
                              法官　黃　秋　鴻
                              法官　陳　國　成

以  上  正  本  證  明  與  原  本  無  異
中　　華　　民　　國　　100　 年　　4　　 月　　8　　 日
　　　　　　　　　　　　　　　書記官　吳　玫　瑩